【裁判字號】    98,訴,1770
【裁判日期】    990331
【裁判案由】    違反毒品危害防制條例
【裁判全文】
臺灣臺南地方法院刑事判決              98年度訴字第1770號
公  訴  人  臺灣臺南地方法院檢察署檢察官
被      告  甲○○
上列被告因違反毒品危害防制條例案件，經檢察官提起公訴（
98年度毒偵字第2330號），被告於準備程序中就被訴事實為有罪
之陳述，本院合議庭裁定改依簡式審判程序審理，判決如下：
    主  文
甲○○施用第一級毒品，處有期徒刑捌月。扣案之海洛因壹包（
驗後淨重零點零伍陸公克）沒收銷燬之；注射針筒貳支，均沒收
。
    事  實
一、甲○○曾於民國96年間因施用毒品案件，經本院以96年度毒
    聲字第739 號裁定送觀察、勒戒後，認有繼續施用毒品傾向
    ，再經本院以97年度毒聲字第337 號裁定送戒治處所施以強
    制戒治，嗣強制戒治逾6 個月以上，戒治成效良好，無繼續
    強制戒治必要，於98年3 月10日釋放出所，由臺灣臺南地方
    法院檢察署檢察官以98年度戒毒偵字第32號為不起訴處分確
    定。詎其猶不知悔改，於強制戒治執行完畢釋放後5 年內，
    復基於施用第一級毒品海洛因之犯意，於98年10月13日16時
    許，在臺南縣學甲鎮「天仁工商」後門附近之路旁，將海洛
    因加水稀釋後以針筒注射之方式，施用第一級毒品海洛因1
    次。嗣於98年10月14日17時許，因行跡可疑，為警在臺南縣
    學甲鎮○○路7 號前盤查而查獲，並扣得第一級毒品海洛因
    1 包（驗前淨重0.066 公克、驗後淨重0.056 公克）、其所
    有供或預備供施用海洛因所用之注射針筒各1 支，暨經其同
    意採尿送驗後呈嗎啡之陽性反應，始知上情。
二、案經臺南縣警察局學甲分局報請臺灣臺南地方法院檢察署檢
    察官偵查起訴。
    理  由
一、本件被告甲○○所犯係死刑、無期徒刑、最輕本刑為3 年以
    上有期徒刑以外之罪，其於本院準備程序中就被訴事實為有
    罪之陳述，經法官告知被告簡式審判程序之旨，並聽取公訴
    人、被告之意見後，由本院合議庭依刑事訴訟法第273 條之
    1 第1 項規定，裁定由受命法官獨任進行簡式審判程序，先
    予敘明。
二、上開事實，業據被告於警詢、偵查中及本院審理時坦承不諱
    （見警卷第2 至3 頁、偵卷第15頁、本院卷第58頁），且被
    告為警查獲時採尿送驗結果呈嗎啡（即海洛因水解後之反應
    ）之陽性反應，有長榮大學98年10月26日確認報告1 紙在卷
    可證（見偵卷第21頁）；而扣案之白色粉末1 包（驗前淨重
    0.066 公克、驗後淨重0.056 公克），經送高雄市立凱旋醫
    院鑑驗結果確含海洛因成分之情，有該院98年11月10日高市
    凱醫驗字第11631 號濫用藥物成品檢驗鑑定書1 份在卷可稽
    （見偵卷第25頁），上述鑑驗結果，均係檢驗機關本於專業
    知識及以精密儀器或科學檢驗方法所得之結論，自可憑信。
    此外，復有臺南縣警察局學甲分局採取尿液名冊編號對照表
    1 份及查獲現場照片6 幀在卷可佐（見警卷第9-1 、11至13
    頁），足見被告自白與事實相符，堪以採信。又被告曾於96
    年間因施用毒品案件，經本院以96年度毒聲字第739 號裁定
    送觀察、勒戒後，認有繼續施用毒品傾向，再經本院以97年
    度毒聲字第337 號裁定送戒治處所施以強制戒治，嗣強制戒
    治逾6 個月以上，戒治成效良好，無繼續強制戒治必要，於
    98年3 月10日釋放出所，由臺灣臺南地方法院檢察署檢察官
    以98年度戒毒偵字第32號為不起訴處分確定，此有臺灣高等
    法院被告前案紀錄表1 份在卷可參。從而，本件事證明確，
    被告犯行洵堪認定。
三、查海洛因屬毒品危害防制條例第2 條第2 項第1 款所稱之第
    一級毒品，不得持有、施用，被告竟持以施用，核其所為，
    係犯同條例第10條第1 項之施用第一級毒品罪。其施用前持
    有海洛因之低度行為，應為施用之高度行為所吸收，不另論
    罪。爰審酌被告素行非佳，經觀察、勒戒及強制戒治後，仍
    未能戒除毒癮，再度施用海洛因毒品，顯見其無戒毒悔改之
    意，惟念其施用毒品乃自戕行為及犯罪後坦認犯行，態度尚
    可，並參酌檢察官之求刑等一切情狀，量處如主文所示之刑
    。扣案之海洛因1 包（驗後淨重0.056 公克），係第一級毒
    品，已如前述，而包裝袋內之海洛因無論依何種方式分離，
    包裝袋內均會有極微量之海洛因殘留而無法析離，應併依毒
    品危害防制條例第18條第1 項前段規定，均沒收銷燬之（最
    高法院95年度台上字第3739、7354號判決參照）。扣案之注
    射針筒2 支，均係被告所有，其中已開封之注射針筒1 支，
    係供被告施用海洛因所用之物；而未開封之注射針筒1 支，
    則係預備供其施用海洛因所用之物等情，業據被告供明在卷
    （見本院卷第58頁），應依刑法第38條第1 項第2 款規定，
    均宣告沒收。至前開因鑑驗而耗損之海洛因，因顯已滅失，
    爰不另為沒收銷燬之諭知，附此敘明。
據上論斷，應依刑事訴訟法第273 條之1 第1 項、第299 條第 1
項前段，毒品危害防制條例第10條第1 項、第18條第1 項前段，
刑法第11條、第38條第1 項第2款，判決如主文。
本案經檢察官乙○○到庭執行職務。
中    華    民    國    99    年    3     月    31    日
                  刑事第八庭    法  官  蘇碧珠
以上正本證明與原本無異。
如不服本判決應於收受本判後10日內向本院提出上訴書狀，並應
敘述具體理由。其未敘述上訴理由者，應於上訴期間屆滿後20日
內向本院補提理由書狀（均須按他造當事人之人數附繕本）「切
勿逕送上級法院」。
                                書記官  許哲萍
中    華    民    國    99    年    3     月    31    日
附錄本案論罪科刑法條全文
毒品危害防制條例第10條：
施用第一級毒品者，處 6 月以上 5 年以下有期徒刑。
施用第二級毒品者，處 3 年以下有期徒刑。

司法院資訊處製作；財團法人民間司法改革基金會備份。
